【裁判字號】    97,抗,941
【裁判日期】    970912
【裁判案由】    聲請定其應執行刑
【裁判全文】
臺灣高等法院刑事裁定                   97年度抗字第941號
聲 請 人  臺灣新竹地方法院檢察署檢察官
抗告人即
受 刑 人  甲○○
上列抗告人因聲請定應執行刑案件，不服臺灣新竹地方法院中華
民國97年7月30日裁定（97年度聲字第733號），提起抗告，本院
裁定如下：
    主  文
抗告駁回。
    理  由
一、原裁定略以：受刑人甲○○因犯遺棄屍體罪等案件，先後經
    本院及臺灣新竹地方法院分別判處如原裁定附表所示之刑，
    並經分別確定在案。茲檢察官聲請定其應執行之刑，原法院
    審核認聲請為正當，應定其應執行之刑，爰依刑事訴訟法第
    477條第 1項，刑法第53條、第51條第5款，裁定其應執行之
    刑為有期徒刑七年。
二、抗告意旨略以：抗告人所犯殺人罪經臺灣高等法院判處有期
    徒刑12年減為有期徒刑 6年，並經最高法院駁回臺灣高等法
    院檢察署檢察官之上訴而告確定。至抗告人另犯侵害墳墓屍
    體罪部分，經臺灣新竹地方法院判處有期徒刑 2年減為有期
    徒刑 1年後，抗告人不服，提起上訴，於臺灣高等法院審理
    時，經該院審理法官告知本案倘經合併即可獲最高 6個月之
    減刑優惠，抗告人乃撤回上訴。詎抗告人聲請定本案應執行
    刑時，原法院竟未予以減低刑責，顯有違誤云云。
三、按法院就自由裁量權之行使，除不得逾越法律所規定範圍之
    外部性界限外，另應受比例原則、公平正義原則之規範，謹
    守法律秩序之理念，體察法律之規範目的，使其結果實質正
    當，合於裁量之內部性界限，俾與立法本旨相契合。刑法第
    51條第 5款規定數罪併罰，宣告多數有期徒刑者，應於各刑
    中之最長期以上，各刑合併之刑期以下，定其應執行之刑期
    ，但不得逾30年，其就數罪併罰，固非採併科主義，而係採
    限制加重主義，就俱發各罪中，以最重之宣告刑為基礎，由
    法院參酌他罪之宣告刑，裁量加重定之，且不得逾法定之30
    年最高限制，此即外部性界限。法院為裁判時，二者均不得
    有所踰越。在數罪併罰，有二裁判以上，定其應執行之刑時
    ，固屬於法院自由裁量之事項，然仍應受前揭外部性界限及
    內部性界限之拘束。（最高法院九十四年度台非字第二三三
    號判決、九十六年度台上字第七五八三號判決、九十七年度
    台上字第二○一七號判決參照）
四、本件抗告人所犯原裁定附表所示各罪，分別經本院及原審法
    院判處有期徒刑6年、1年確定，經檢察官聲請定應執行刑，
    揆諸前揭說明，應於各刑中之最長期以上（原裁定附表編號
    1刑期即6年以上），各刑合併之刑期以下（原裁定附表編號
    1與2刑期合計即 7年以下），定其應執行之刑期。次按本法
    所稱以上、以下、以內者，俱連本數或本刑計算。刑法第10
    條第1項亦有明文規定。原審法院參酌抗告人所犯附表所示2
    罪減得之刑，依法定其應執行刑有期徒刑 7年，仍在上述法
    定範圍內，且並未逾越自由裁量之內部限制及外部限制，於
    法尚無違誤。又本件受刑人所犯附表所示之殺人罪、侵害墳
    墓屍體罪，所犯均係重罪，其中殺人罪部分，原經宣告有期
    徒刑12年，原不得減刑，惟因受刑人於中華民國96年罪犯減
    刑條例施行前自首，始合於上開減刑條例第 6條規定，而減
    其宣告刑2分之1，已獲減刑條例之恩典，抗告人另指侵害墳
    墓屍體罪與殺人罪合併，可獲最高 6個月之減刑優惠云云，
    顯係誤解上揭法律。抗告意旨指摘原裁定不當，難認有理由
    ，應予駁回。
五、據上論結，應依刑事訴訟法第412條，裁定如主文。
中    華    民    國    97    年    9     月    12    日
                  刑事第七庭審判長法  官  陳晴教
                                  法  官  楊智勝
                                  法  官  游紅桃
以上正本證明與原本無異。
如不服本裁定，應於收受送達後五日內向本院提出抗告狀。
                                  書記官  阮桂芳
中    華    民    國    97    年    9     月    15    日


司法院資訊處製作；財團法人民間司法改革基金會備份。
